【裁判字號】    96,訴,1736
【裁判日期】    970116
【裁判案由】    違反毒品危害防制條例
【裁判全文】
臺灣臺南地方法院刑事判決              96年度訴字第1736號
公  訴  人  臺灣臺南地方法院檢察署檢察官
被      告  甲○○
                    另案於臺灣臺南監獄臺南分監執行中
上列被告因毒品危害防制條例案件，經臺灣臺南地方法院檢察署
檢察官提起公訴（96年度毒偵字第3169號），被告就犯罪事實為
有罪之陳述，本院合議庭裁定進行簡式審判程序，判決如下：
    主  文
甲○○施用第一級毒品，累犯，處有期徒刑捌月；減為有期徒刑
肆月，如易科罰金，以新臺幣壹仟元折算壹日。
    事  實
一、甲○○前因施用毒品，經本院87年度毒聲字第1208號裁定令
    入戒治處所施以強制戒治期滿後，為臺灣臺南地方法院檢察
    署檢察官以89年度戒毒偵字第439號為不起訴處分。嗣因再
    次施用第一、二級毒品，除依本院90年度毒聲字第1161號裁
    定令入戒治處所施以強制戒治外，另經本院90年度訴字第
    897號分別判處有期徒刑10月、7月，並定執行刑為有期徒刑
    1年4月確定，於民國（下同）93年1月21日執行完畢。又因
    施用第一、二級毒品，為本院91年度易字第589號、台灣高
    等法院台南分院91年度上訴字第1003號分別判處有期徒刑1
    年2 月與10月，並定應執行刑為有期徒刑1年10月確定，於
    94年6 月21日假釋出獄，嗣經撤銷假釋後，殘刑3月又16日
    甫於95 年3月22日執行完畢。
二、詎猶未戒除施用毒品惡習，明知海洛因係毒品危害防制條例
    第2條第2項第1款所稱之第一級毒品，不得施用，竟仍基於
    施用第一級毒品海洛因之犯意，於96年2月6日中午12時許，
    在臺南縣永康市○○○街168號住處內，以針筒注射方式施
    用海洛因。甲○○因屬施用毒品列管人口，經臺南縣警察局
    永康分局通知其到場採驗尿液，因而查獲上情。
三、案經臺南縣警察局永康分局報告臺灣臺南地方法院檢察署檢
    察署檢察官偵查起訴。
    理  由
一、本案被告甲○○所犯上開施用第一級毒品海洛因之罪，並非
    死刑、無期徒刑或最輕本刑有期徒刑三年以上之罪，亦非高
    等法院管轄第一審案件，被告就被訴事實為有罪之陳述，經
    告知被告簡式審判程序之旨，並聽取檢察官、被告之意見後
    ，本院合議庭裁定進行簡式審判程序，是本案之證據調查，
    依刑事訴訟法第273條之2規定，不受同法第159條第1項、第
    161條之2、第161條之3、第163條之1及第164條至第170條規
    定之限制，合先說明。
二、訊之被告甲○○對於上揭犯罪事實於警詢、偵查及本院審理
    時坦承不諱，並有正修科技大學超微量研究科技中心以酵素
    免疫分析法EIA初步檢驗及以氣相層析質譜儀法GC/MS確認檢
    驗之96年3月6日編號：R00-0000-000號檢驗報告、臺南縣警
    察局永康分局採驗尿液通知書回執聯、應受尿液採驗人尿液
    檢體採集送驗紀錄表、施用毒品列管人口基本資料查詢結果
    在卷足佐，被告施用毒品犯行洵堪認定。
三、核被告所為，係犯毒品危害防制條例第10條第1項之施用第
    一級毒品罪。其持有海洛因之低度行為，應為施用之高度行
    為所吸收，不另論罪。經查，被告前因施用毒品，經本院87
    年度毒聲字第1208號裁定令入戒治處所施以強制戒治期滿後
    ，為臺灣臺南地方法院檢察署檢察官以89年度戒毒偵字第
    439號為不起訴處分。嗣因再次施用第一、二級毒品，除依
    本院90年度毒聲字第1161號裁定令入戒治處所施以強制戒治
    外，另經本院90年度訴字第897號分別判處有期徒刑10月、7
    月，並定執行刑為有期徒刑1年4月確定，於93年1月21日執
    行完畢。又因施用第一、二級毒品，為本院91年度易字第
    589號、台灣高等法院台南分院91年度上訴字第1003號分別
    判處有期徒刑1年2月與10月，並定應執行刑為有期徒刑1年
    10 月確定，於94年6月21日假釋出獄，嗣經撤銷假釋後，殘
    刑3 月又16日甫於95年3月22日執行完畢，有台灣高等法院
    被告前案紀錄表在卷足憑。被告受前案徒刑執行完畢後，於
    五年內故意再犯
    本件有期徒刑以上之施用第一級毒品罪，為累犯，應依刑法
    第47條第1項加重其刑。審酌被告二度受強制戒治，且受刑
    之執行完畢，仍再犯本件施用毒品罪，顯見其未因戒治處分
    與刑罰之執行而知所警惕，革除惡習，其戒癮之意志力甚為
    薄弱，復審酌其犯後坦承犯行，態度良好，其施用毒品在性
    質上屬自我戕害身心健康之行為，對社會大眾尚不致造成重
    大危害及其犯罪動機、目的、手段等情狀，爰量處如主文所
    示之刑。
四、末查被告犯罪行為在96年4月24日前，合於中華民國96年罪
    犯減刑條例第2條第1項第3款所定之減刑條件，爰就所宣告
    之刑，減為有期徒刑4月，並諭知易科罰金折算之標準。
五、據上論結，應依刑事訴訟法第273條之1第1項、第299條第1
    項前段，毒品危害防制條例第10條第1項，刑法第47條第1項
    ，中華民國罪犯減刑條例第2條第1項第3款、第7條、第9條
    ，判決如主文。
本案經檢察官乙○○到庭執行職務
中    華    民    國    97    年    1     月    16    日
                  刑事第五庭    法  官  林逸梅
以上正本證明與原本無異
如不服本判決應於收受本判決之日起10日內向本院提出上訴書狀
，並應敘述具體理由。如未敘述上訴理由者，應於上訴期間屆滿
後20日內向本院補提理由書狀（均須按他造當事人之人數附繕本
）「切勿逕送上級法院」。
                                書記官  葉仲文
中    華    民    國    97    年    1     月    17    日
附錄所犯法條：
毒品危害防制條例第10條
施用第一級毒品者，處6月以上5年以下有期徒刑。
施用第二級毒品者，處3年以下有期徒刑。


司法院資訊處製作；財團法人民間司法改革基金會備份。
